【裁判字號】    96,上易,1155
【裁判日期】    970213
【裁判案由】    竊盜
【裁判全文】
臺灣高等法院高雄分院刑事判決        96年度上易字第1155號
上  訴  人
即  被  告  甲○○
                    現在臺灣高雄戒治所戒治中
上列上訴人因竊盜案件，不服臺灣高雄地方法院96年度易字第30
54號中華民國96年10月18日第一審判決（起訴案號：臺灣高雄地
方法院檢察署96年度偵字第22685 、23350 、23814 號），提起
上訴，本院依簡式審判程序判決如下：
    主  文
上訴駁回。
    事  實
一、甲○○前於民國83年間因肅清煙毒條例案件，經臺灣高雄地
    方法院以83年度少訴字第119 號案件，判處有期徒刑7 年確
    定，再於84年間因肅清煙毒條例及違反麻醉藥品管理條例案
    件，經臺灣新竹地方法院以84年度少訴字第1298號案件，各
    判處有期徒刑3 年、2 月，定應執行有期徒刑3 年1 月確定
    ，兩案定應執行有期徒刑9 年7 月確定，於84年2 月8 日入
    監執行，而於88年1 月13日縮刑假釋；嗣因於假釋期間犯罪
    遭撤銷假釋，復於90年4 月18日入監執行殘刑4 年9 月又11
    日，並於94年8 月12日縮刑期滿執行完畢，翌（13）日出監
    詎不知悔改，為下列竊盜、加重竊盜之犯行：
  (一)甲○○意圖為自己不法之所有，基於竊取他人財物之犯意，
    於96年8 月3 日4 時25分許，在高雄縣橋頭鄉○○路3 之1
    號旁，見丙○○所使用（登記曾文雄所有）車牌號碼QXU-37
    9 機車停在該處，四下無人之際，以自備鑰匙1 支插入該機
    車鑰匙孔啟動後，竊得該部機車逃逸。嗣於同（3） 日20時
    30分許，甲○○騎乘該部機車行經同縣橋頭鄉○○○路與大
    同巷口前，為警查獲，並扣得其所有竊車所用之鑰匙1 支及
    該部機車（機車約值新臺幣5 千元，已經警發還丙○○）。
  (二)甲○○另起意圖為自己不法所有之竊盜犯意，於96年8 月5
    日13時15分許，在高雄縣岡山鎮○○路96巷3 號前，見乙○○所有未懸掛車牌自小貨車（原車牌號碼SV-4027 號）車窗
    未關鑰匙仍插在電源鎖之際，徒手打開車門進入車內啟動車
    輛竊得後，駕車離去。嗣為警於同年月16日（起訴書誤載為
    5 日）11時45分許，在高雄縣梓官鄉○○路龍興堂停車場查
    獲，並扣得鑰匙1 串共6 支及該部自小貨車（已經警發還乙○○）。
  (三)甲○○復與黃正炘（業經原審判刑確定）共同基於為自己不
    法所有之犯意聯絡，基於竊盜犯意，於96年8 月11日16時許
    ，由甲○○駕駛車號T5-2300 號自小客車搭載黃正炘，前往
    丁○○所經營位於高雄縣梓官鄉○○段第512 地號上之資源
    回收場，見無人看管之際，由黃正炘下車翻越該資源回收場
    牆垣（高約1 點5 公尺），入內竊取丁○○所有之汽車電瓶
    2 個（共約116 公斤）、電鑽4 支、鋼鐵1 批（約66公斤）
    、鋼筋鐵條1 批（約186 公斤）、鐵剪刀1 批（約25公斤）
    、電線1 袋（約22公斤）（合計約值9 千餘元），得手後將
    該物品丟出圍牆外，並與在外接應之甲○○共同搬至上開車
    輛後載走逃逸。嗣於同日17時30分許，甲○○駕駛上開車輛
    搭載黃正炘行經高雄縣梓官鄉○○村○○○路旁時，因形跡
    可疑，為警盤查而查獲，並扣得上開竊得之物品（已經警發
    還丁○○）。
二、案經高雄縣政府警察局岡山分局報告臺灣高雄地方法院檢察
    署檢察官偵查起訴。
    理  由
一、本件被告甲○○所犯係刑法第320 條第1 項竊盜罪及同法第
    321 條第1 項加重竊盜罪，其均係死刑、無期徒刑、最輕本
    刑為3 年以上有期徒刑以外之罪，被告於本院審理程序中就
    被訴事實為有罪之陳述，經告知被告簡式審判程序之旨，並
    聽取檢察官及被告之意見後，本院裁定進行簡式審判程序審
    理，合先敘明。
二、上揭事實，業據被告甲○○於警詢、檢察官偵訊、原審及本
    院審理中坦承不諱，核與事實(一)至(三)被害人丙○○、乙○○
    、丁○○於警詢之指述、事實(三)共犯黃正炘之供述相符，並
    有事實(一)監視器翻拍及查獲照片4 紙、事實(二)查獲照片3紙
    、事實(三)查獲照片12紙、事實(一)至(三)扣押筆錄、扣押物品收
    據及目錄表各1 份，以及贓物認領保管單3 份、車輛協尋電
    腦輸入單、尋獲電腦輸入單各1 份在卷可佐，且有事實(一)被
    告行竊所用鑰匙1 支、機車1 部，以及事實(二)被害人所有鑰
    匙1 串共6 支及該部自小貨車扣案足堪佐證。又被告與黃正
    炘2 人基於共同竊盜謀議，推由黃正炘爬越事實(三)所示之資
    源回收場牆垣入內行竊，亦有照片在卷足參（見事實(三)警卷
    照片編號7） ，事證已明。被告上開自白，核與卷內積極證
    據相符，洵堪採信。是被告甲○○確有事實(一)至(三)所示之竊
    盜犯行，罪證明確，堪以認定，應予依法論科。
三、被告甲○○於事實(一)竊取他人機車、於事實(二)竊取他人自小
    貨車犯行，核其所為，係犯刑法第320 條第1 項之竊盜罪。
    被告甲○○於事實(三)之踰越牆垣竊盜犯行，核其所為，係犯
    刑法第321 條第1 項第2 款之踰越牆垣竊盜罪。被告與原審
    共同被告黃正炘2 人，就事實(三)之踰越牆垣竊盜犯行，有犯
    意聯絡及行為分擔，應論以共同正犯。被告甲○○就事實(一)
    至(三)之竊盜犯行，應係犯意各別、時地有隔、所侵害被害人
    法益不同，應論分論併罰。又被告有如事實欄所示之論罪科
    刑及執行之前科紀錄，有臺灣高等法院被告前案紀錄表在卷
    足參，其於前案有期徒刑執行完畢後5 年以內，再故意犯
    本件有期徒刑以上之罪，應論以累犯，並均依法加重其刑。
四、原審因認被告犯罪事證明確，因而適用刑法第28條、第320
    條第1 項、第321 條第1 項第2 款、第47條第1 項規定，審
    酌被告正值青壯，不思戮力工作，合法正當賺取所需，竟好
    逸惡勞，多次竊取他人財物，任意侵犯他人財產權，所為實
    有不該，衡諸被害人警詢指述失竊如事實(一)至(三)所示財物價
    值，且被告係累犯，惡性較重，惟念及被告犯後均坦承全部
    犯行，且未攜帶兇器犯之等一切情狀，酌情就被告3 次竊盜
    犯行，分別量處有期徒刑5 月、6 月及8 月，並依刑法第51
    條第5 款規定，定其應執行刑為有期徒刑1 年6 月，以資懲
    儆。又扣案如事實(一)之機車鑰匙1 支，為被告甲○○所有，
    供其於該事實(一)所示犯竊盜罪所用之物，業經被告於原審審
    理中供承在卷，而依刑法第38條第1 項第2 款規定諭知沒收
    之。又說明事實(一)之機車及(二)、(三)所示之扣案物品，均非被
    告及原審共同被告黃正炘所有，且業經警發還各該被害人，
    有贓物認領保管單3 份在卷足參，而毋庸為沒收之宣告。其
    認事用法，並無違誤，量刑亦稱妥適。被告上訴以：被告罹
    患後天免疫缺乏症候群，因一般人不正確之觀念致被告遭誤
    解，而被排斥，被告因尋找職業屢遭拒絕而難以就業，始因
    飢寒起竊心而犯竊盜罪，原審量刑過重云云，而指摘原審判
    決不當。惟查，被告所竊取之上開機車、自小貨車等物品，
    均非維持其生計所必需之物品，被告於警詢時且稱：係因無
    交通工具為代步始竊取機車、自小貨車等語，故難認被告係
    因飢寒交迫之情況下始為竊盜犯行，被告上開所辯，尚不能
    採信，故認被告上訴為無理由，應予駁回。
據上論斷，應依刑事訴訟法第368 條、第364 條、第273 條之1
第1 項，判決如主文。
本案經檢察官李門騫到庭執行職務。
中    華    民    國    97    年    2     月    13    日
                  刑事第七庭  審判長法  官  莊飛宗
                                    法  官  孫啟強
                                    法  官  邱明弘
以上正本證明與原本無異。
本件判決不得上訴。
中    華    民    國    97    年    2     月    13    日
                                    書記官  曾允志
附錄本判決論罪之法條：
刑法第320條第1項
意圖為自己不法之所有或第三人不法之所有，而竊取他人之動產
者，為竊盜罪，處5年以下有期徒刑、拘役或500元以下罰金。
刑法第321條第1項第2款
犯竊盜罪而有左列情形之一者，處6 月以上、5 年以下有期徒刑
：二  毀越門扇、牆垣或其他安全設備而犯之者


司法院資訊處製作；財團法人民間司法改革基金會備份。
